---
title: "Opgave 1 - Lektion 3"
date: "`r Sys.Date()`"
output: pdf_document
---

```{r setup, include=FALSE}
knitr::opts_chunk$set(echo = TRUE)
library(readxl)
library(tidyverse)
library(ggplot2)
library(dplyr)
library(hrbrthemes)
library(viridis)
library(zoo)
library(stringr)
library(ggrepel)
library(foreign)
library(AER)
library(lmtest)
library(sandwich)
library(texreg)
library(tseries)
library(timeSeries)
library(stats)
library(xts)
library(mFilter)
library(urca)
library(forecast)
library(strucchange)
library(Quandl)
library(tstools)
library(dynlm)
options(digits = 8)
options(scipen = 999)
rm(list=ls())
```

```{r, echo = F}
disko = read_excel("DISKO_mikro5.xls")
```


# Opgave A - spg. 1 af 4

## Redegør for begreberne “innovation” og “produktinnovation”.

Spørgsmål 1:
Variabel 20: Har virksomheden introduceret nye produkter/ service i perioden.
Variabel 23: Har virksomheden introduceret ny teknologi
Variabel 11C: introduktion af ny teknologi
Graden af innovation: 21; findes produkterne på markederne i Danmark/ resten af verden

Spørgsmål 2:
Se spørgsmål 20; 51,7 % - radikal hvis man har indført helt nye produkter - se derfor spørgsmål 21; 76,9% er på det danske marked, 78,1% er på verdensmarkedet - der må derfor være tale om trinvis innovation i de fleste tilfælde. 

Måske spørgsmål 23; ny teknologi kan være en del af innovationsprocessen.


### Foreslå hvordan produktinnovation kan operationaliseres i DISKO-datasættet.



### Vælg en operationalisering så hver virksomhed er enten innovativ (1) eller ej (0)



### Indsæt en tabel der viser hvor mange virksomheder i DISKO-datasættet, der havde produktinnovation i 1993-1995 ifølge jeres definition

```{r, echo = F}

df = as.data.frame(cbind(disko$S20, disko$S21A))

prod_ja = ifelse(disko$S20 == 1, 1, NA) %>%
  na.omit() # Remove NA values from the result
prod_nej = ifelse(disko$S20 == 2, 0, NA) %>%
  na.omit()


total_prod_yes <- sum(prod_ja)
total_prod_no <- length(prod_nej) # This counts 0s

# Create a summary table
summary_table <- data.frame(Response = c("Yes", "No"), Count = c(total_prod_yes, total_prod_no), Procent = c(total_prod_yes/nrow(disko), total_prod_no/nrow(disko)))

# View the table
print(summary_table)
```

```{r, echo = F}
ikke_similar = ifelse(disko$S21A == 2, 1, NA) %>%
  na.omit()
similar_el_noinno = nrow(disko)-length(ikke_similar)

inno_yes <- sum(ikke_similar)
inno_no <- similar_el_noinno # This counts 0s
# Create a summary table

summary_table <- data.frame(Response = c("Yes", "No"), Count = c(inno_yes, inno_no), Procent = c(inno_yes/nrow(disko), inno_no/nrow(disko)))

# View the table
print(summary_table)
```


# Opgave C - spg. 3 af 4

## Test følgende to hypoteser:

▶ Lav en regression. Brug lm() kommandoen i R
▶ Den afhængige variabel er jeres mål for
produktinnovation i opgave A
▶ De forklarende variable er mål for arbejdets organisering
(variable S6A-S6G p˚a slide 29) og formel uddannelse
(S16, S18A-S18C p˚a slide 28). Det giver mange
muligheder. Vælg den I synes er bedst.
▶ Det er ikke (her) nødvendigt med yderligere forklarende
variable

### H.1 Arbejdets organisering kan gøre virksomheden mere (produkt)innovativ

▶ S6A: Cross occupational working groups
▶ S6B: Quality circles/groups
▶ S6C: Systems for the collection of proposals from
employees (not quality circles/groups)
```{r, echo = F}
#Laver df til regression. Bruger S20 og s6 a,b,c. Hvis de ikke bruger det spørgsmålet går på er værdien nul. <25% = 1, 25-50% = 2, >50% = 3.
df_h1 = as.data.frame(cbind(disko$S20, disko$S6A, disko$S6B, disko$S6C)) %>%
  dplyr::filter(!if_any(everything(), ~ . == "NA")) %>%
  dplyr::filter(!if_any(everything(), ~ . > 4)) %>%
  mutate(s20 = case_when(V1 == 1 ~ 1, V1 == 2 ~ 0),
         s6a = case_when(V2 == 4 ~ 0, V2 == 1 ~ 1, V2 == 2 ~ 2, V2 == 3 ~ 3),
         s6b = case_when(V3 == 4 ~ 0, V3 == 1 ~ 1, V3 == 2 ~ 2, V3 == 3 ~ 3),
         s6c = case_when(V4 == 4 ~ 0, V4 == 1 ~ 1, V4 == 2 ~ 2, V4 == 3 ~ 3),
         )


#colnames(df_h1) = c("V1", "s6a", "s6b", "s6c", "s20")
  
y.reg = lm(s20 ~ as.factor(s6a) + as.factor(s6b) + as.factor(s6c), data = df_h1)
summary(y.reg)
```

### H.2 Formel uddannelse kan gøre virksomheden mere (produkt)innovativ

▶ S6A: Cross occupational working groups
▶ S6B: Quality circles/groups
▶ S6C: Systems for the collection of proposals from
employees (not quality circles/groups)

```{r, echo = F}
#Laver df til regression. Bruger S20 og s6 a,b,c. Hvis de ikke bruger det spørgsmålet går på er værdien nul. <25% = 1, 25-50% = 2, >50% = 3.
df_h2 = as.data.frame(cbind(disko$S20, disko$S16, disko$S18A, disko$S18B, disko$S18C)) %>%
  dplyr::filter(!if_any(everything(), ~ . == "NA")) %>%
  dplyr::filter(!if_any(everything(), ~ . > 3)) %>%
  mutate(s20 = case_when(V1 == 1 ~ 1, V1 == 2 ~ 0),
         s16 = case_when(V2 == 1 ~ 0, V2 == 3 ~ 1, V2 == 2 ~ 2),
         s18a = case_when(V3 == 3 ~ 0, V3 == 1 ~ 1, V3 == 2 ~ 2),
         s18b = case_when(V4 == 3 ~ 0, V4 == 1 ~ 1, V4 == 2 ~ 2),
         s18c = case_when(V5 == 3 ~ 0, V5 == 1 ~ 1, V5 == 2 ~ 2)
         )


#colnames(df_h1) = c("V1", "s6a", "s6b", "s6c", "s20")
  
y.reg = lm(s20 ~ as.factor(s16) + as.factor(s18b) + as.factor(s18c), data = df_h2)
summary(y.reg)
```


